sv: Torkningsmetod för trä: Lufttorkad (kryddad); Ogranskat trä; Ugnstorkad; Annat
pt-BR: Método de secagem da madeira: Seco ao ar (temperado); Lenha verde; Seco em estufa; Outro
hr-HR: Metoda sušenja drva: Sušeno na zraku (obrađeno); Zeleno (nije suho); Sušeno u peći za sušenje; Ostalo
nb: Metode for tretørking: Lufttørket (krydret); Grønn (ukrydret); Ovnstørket; Annet
es: Método de curado de la madera: Secado al aire (sazonado); Verde (sin secar); Secado al horno; Otros
fi: Puun kuivausmenetelmä: Ilmakuivattu; Tuore (kuivaamaton); Kuivaamossa kuivattu; Muu
tr: Ahşap kurutma yöntemi: Havada kurutulmuş (doğal kurutma); Yaş (kurutulmamış); Fırında kurutulmuş; Diğer
fr: Méthode de séchage du bois: Séché à l’air (naturel); Vert (non séché); Séché au four; Autre
cs: Metoda sušení dřeva: Sušené na vzduchu (vyzrálé); Čerstvé (neproschlé); Sušené v sušárně; Jiné
ko: 목재 건조 방식: 자연 건조; 생나무(말리지 않은 장작); 가마 건조; 기타
lt-LT: Medienos džiovinimo būdas: Džiovinta ore; Žalia (nedžiovinta); Džiovinta krosnyje; Kita
th: วิธีการอบแห้งไม้: ผึ่งลม (ตากแห้ง); สีเขียว (นอกฤดูกาล); อบแห้งด้วยเตา; อื่นๆ
de: Holztrocknungsmethode: Luftgetrocknet; Frisch geschlagen (ungetrocknet); Kammergetrocknet; Sonstiges
hu: Fa kikésztésének módja: Levegőn szárított; Zöld (nem kiszárított); Kemencében szárított; Egyéb
pl: Metoda sezonowania drewna: Sezonowane; Świeże (niesezonowane); Suszone komorowo; Inne
el: Μέθοδος ξήρανσης ξύλου: Αποξηραμένα στον αέρα (με καρύκευμα); Χλωρά (άξερα); Αποξηραμένα σε κλίβανο; Άλλο
sl-SI: Metoda obdelave lesa: Sušeno na zraku (začinjeno); Zeleno (nesoljeno); Sušeno v peči; Druga
pt-PT: Método de secagem da madeira: Seco ao ar (temperado); Verde (não seca); Seco em estufa; Outro
bg-BG: Метод за изсушаване на дървесина: Сушено на въздух (подготвено); Зелено (сурово); Изсушено в пещ; Друго
nl: Houtdroogmethode: Aan de lucht gedroogd (gekruid); Vers hout; Ovengedroogd; Overig
zh-CN: 木材干燥法: 风干; 生木（未风干）; 窑干; 其他
vi: Phương pháp sấy gỗ: Sấy khô tự nhiên (để khô trong không khí); Củi tươi (chưa phơi khô); Sấy khô bằng lò; Khác
ja: 木材乾燥方法: 空気乾燥（シーズニング済み）; グリーン（未乾燥）; 窯乾燥; その他
sk-SK: Metóda sušenia dreva: Sušené na vzduchu (vyzreté); Zelené (bez ohľadu na sezónu); Sušené v peci; Iné
ro-RO: Metoda de condiționare a lemnului: Uscat la aer (tratat); Verde (netratat); Uscat în cuptor; Altele
it: Metodo di stagionatura del legno: Essiccato all'aria (stagionato); Legna verde (non stagionata); Essiccato in forno; Altro
en: Wood seasoning method: Air dried (seasoned); Green (unseasoned); Kiln dried; Other
zh-TW: 木材乾燥方法: 風乾 (乾燥); 生柴 (未乾燥); 窯乾; 其他
da: Træmodningsmetode: Lufttørret (oliebelagt); Grøn (ukrydret); Ovntørret; Andet
ru: Метод сушки древесины: Высушено на воздухе; Свежесрубленные (непросушенные); Высушено в печи; Другое